# 拟上市公司执行新会计准则的问题。

提问人：icewinds 时间：2011-05-25 11:17:33
各位大侠，有一家拟上市公司一直执行旧准则。于 2010 年开始执行新准则，在做申报报表时对其进行了追溯调整，即 2008 年开始就执行新准则。这个做法是否有文作依据？因为根据 38 号的意思，其实是有限追溯。但这样的话，可能造成可比期间不一致的情况。
但如果全面追溯，那么是否有依据呢？谢谢！

回答人：chenyiwei
2010 年内，证监会发行部有关人士在多次保代培训班上明确过：IPO申报财务报表中新会计准则的首次执行日应为 2007 年 1 月 1 日，以便使IPO公司与现有的已上市公司具有可比的会计基础。